【裁判字號】    98,小抗,1
【裁判日期】    980223
【裁判案由】    清償借款
【裁判全文】
臺灣宜蘭地方法院民事裁定               98年度小抗字第1號
抗  告  人  乙○○
相  對  人  遠東國際商業銀行股份有限公司
法定代理人  甲○○
上列當事人間請求清償借款事件，抗告人對於民國97年12月15日
本院宜蘭簡易庭97年度宜小字第407號民事裁定提起抗告，本院
裁定如下：
    主  文
抗告駁回。
抗告費用新台幣壹仟元由抗告人負擔。
    理  由
一、抗告意旨略以：抗告人於民國97年10月7日已於出庭時（經
    查實際出庭日應為同年9月23日）陳報戶籍地址遷移至台北
    縣三重市，在抗告人收受原審命補繳上訴裁判費之裁定時，
    已逾繳納期限，是作業上有疏失並非抗告人逾期不繳等語。
二、按提起民事第二審上訴，應依民事訴訟法第77條之16規定繳
    納裁判費，此為必須具備之程式；上訴不合程式或有其他不
    合法之情形而可以補正者，原第一審法院應定期間命其補正
    ，如不於期間內補正，應以裁定駁回之。前開規定於小額訴
    訟程序準用之。民事訴訟法第442條第2 項、第436條之32分
    別定有明文。次按，民事訴訟法第138 條所規定之寄存送達
    ，其處所如確為應送達人當時之住居所、事務所或營業所，
    則於該處所為之寄存送達即為合法。至應受送達人究於何時
    前往領取應受送達之文書，或並未前往領取，該文書嗣經退
    還原送達法院，於送達之效力均無影響（最高法院89年度台
    聲字第13號裁判參照）。
三、經查，本件抗告人前對於原審97年10月7 日97年度宜小字第
    407 號之第一審判決不服，而於同年10月20日提出上訴狀，
    並載明其住所為「台北縣三重市○○○路299號4樓」，然未
    據繳納上訴裁判費，原審因而於97年10月30日裁定命抗告人
    應於收受裁定送達5日內補繳裁判費新臺幣1,500元，並將前
    開裁定按抗告人所載前揭地址交付郵務機構送達，經郵務機
    構依址送達於應受送達人之住所時，不獲會晤應受送達人即
    抗告人，亦無有辨別事理能力之同居人或受僱人可為補充送
    達，因此負責前開文書送達之郵務士乃於97年11月7日將之
    寄存於送達地之警察機關即台北縣政府警察局三重分局厚德
    派出所，有民事上訴狀、原審民事裁定及送達證書可稽。依
    照上開說明，不論抗告人何時至警察機關領取該裁定，應認
    該裁定於97年11月17日已因寄存期間屆滿而生效。然抗告人
    至97年12月15日原審以逾期未繳第二審裁判費為由，駁回抗
    告人之上訴時仍未予補繳，有本院宜蘭簡易庭詢問簡答表可
    按，則原裁定駁回抗告人之上訴，於法並無不合。
四、綜上，本件抗告人提起第二審上訴，未據繳納裁判費，經原
    審裁定命補正後，逾期仍未補正，其上訴自非合法，原審因
    而予以裁定駁回，於法並無不合，抗告意旨指摘原裁定不當
    求予廢棄改判，並無理由，應予駁回。
五、本件抗告為無理由，依民事訴訟法第95條、第78條，裁定如
    主文。
中    華    民    國    98    年    2     月    23    日
                  臺灣宜蘭地方法院民事庭
                      審判長  法  官  楊麗秋
                              法  官  張軒豪
                              法  官  郭淑珍
正本與原本無異。
如不服本裁定，僅得於收受本裁定正本送達後10日內，以適用法
規顯有錯誤為理由，向本院提出再抗告狀（須附繕本一份及繳納
再抗告裁判費新台幣1,000元）。
                              書記官  林慶生
中    華    民    國    98    年    2     月    24    日


司法院資訊處製作；財團法人民間司法改革基金會備份。
